臺灣嘉義地方法院民事裁定
111年度補字第227號 
原      告  玉山商業銀行股份有限公司


法定代理人  黃男州  
代  理  人  林永發  
上列原告與被告吳雪華等間請求撤銷遺產分割協議等事件，本院
裁定如下：           
    主  文
原告應於本裁定送達後7日內，具狀補正被告之姓名，並檢附全
體被告之戶籍謄本、如附表所示之土地及建物登記第一類謄本，
及提出更正本件被告姓名之起訴狀後，按被告人數提出繕本到院
，並補繳裁判費新臺幣1,000元，逾期未補正，即駁回原告之訴
。
    理  由
一、按當事人書狀，應記載當事人姓名及住所或居所；起訴，應
    以訴狀表明當事人及法定代理人，提出於法院為之，民事訴
    訟法第116條第1項第1款前段、第244條第1項第1款分別定有
    明文。次按訴訟標的之價額，由法院核定；核定訴訟標的之
    價額，以起訴時之交易價額為準；無交易價額者，以原告就
    訴訟標的所有之利益為準，民事訴訟法第77條之1第1項、第
    2項分別定有明文。又按債權人行使撤銷權之目的，在使其
    債權獲得清償，故應以債權人因撤銷權之行使所受利益為準
    ，原則上以債權人主張之債權額，計算其訴訟標的價額；但
    被撤銷法律行為標的之價額低於債權人主張之債權額時，則
    以該被撤銷法律行為標的之價額計算（最高法院97年度第1
    次民事庭會議決議意旨參照）。再按原告之訴，有民事訴訟
    法第249條第1項所列各款情形之一者，依其情形可以補正，
    經審判長定期間命其補正而不補正者，法院應以裁定駁回之
    ，民事訴訟法第249條第1項亦有明文。
二、經查，原告提起本件訴訟，起訴狀上僅記載被告為吳雪華、
    「吳○○、吳○○、吳○○」，而未記載全體被告之姓名，起訴程
    式尚有不備。又原告起訴未據繳納裁判費，本件原告訴之聲
    明第1項為請求被告間就附表所示不動產所為遺產分割協議
    之債權行為，及於民國102年1月30日所為分割繼承登記之物
    權行為均應撤銷；訴之聲明第2項為請求被告「吳○○」等3人
    應將102年1月30日之分割繼承登記塗銷，並回復登記為被告
    等公同共有。原告上開請求之訴訟標的雖異，惟自經濟上觀
    之，其訴訟目的一致，均係為使系爭遺產回復至未分割前之
    狀態，不超出終局標的範圍，故本件訴訟標的價額應以原告
    因行使撤銷權所受之利益為準。再原告起訴時主張之債權為
    97,115元及其利息、違約金；而原告未陳報系爭遺產之交易
    價額資料，惟依附表所示土地於110年1月之公告土地現值為
    2,686,500元（計算式：面積135平方公尺×19,900元/平方公
    尺），有土地登記第二類謄本附卷可稽，其尚未計算建物之
    價值即已高於原告主張其對被告吳雪華之上開債權額。揆諸
    前開說明，本件訴訟標的價額應核定為97,115元，應徵收第
    一審裁判費1,000元。茲依民事訴訟法第249條第1項但書之
    規定，限原告於收受本裁定送達後7日內，具狀補正如主文
    所示之事項，逾期未補正，即駁回原告之訴，特此裁定。
中　　華　　民　　國　　111 　年　　7 　　月　　1 　　日
                  民事第二庭法　官　陳威憲
以上正本係照原本作成。
如不服本裁定關於核定訴訟標的價額部分，應於送達後10日內向
本院提出抗告狀，並繳納抗告費新臺幣1,000元；其餘關於命補
繳裁判費部分，不得抗告。
中　　華　　民　　國　　111 　年　　7 　　月　　1 　　日
                            書記官  方瀅晴
土地標示   編號 土  地  坐  落 土 地 面 積 （平方公尺） 1 嘉義市○路○段000000地號 135 

建物標示     編 號 建      號 門 牌 號 碼 坐 落 基 地 建 物 面 積 （平方公尺） 1 嘉義市○路○段0000○號 嘉義市○○街00號 嘉義市○路○段00000000000000地號 第1樓層：31.82 合計：31.82